【裁判字號】    98,審訴,4464
【裁判日期】    981211
【裁判案由】    毒品危害防制條例
【裁判全文】
臺灣高雄地方法院刑事判決            98年度審訴字第4464號
公  訴  人  臺灣高雄地方法院檢察署檢察官
被      告  甲○○
上列被告因毒品危害防制條例案件，經檢察官提起公訴（98年度
毒偵字第6165號），嗣於本院準備程序中，被告就被訴事實為有
罪之陳述，經本院告知簡式審判程序之旨，並聽取被告與公訴人
之意見後，合議庭裁定由受命法官獨任進行簡式審判程序，判決
如下：
    主  文
甲○○施用第一級毒品，處有期徒刑玖月，扣案之海洛因壹包（
含包裝袋，檢驗後淨重零點零參捌公克）沒收銷燬之。又施用第
二級毒品，處有期徒刑肆月。應執行有期徒刑壹年，扣案之海洛
因壹包（含包裝袋，檢驗後淨重零點零參捌公克）沒收銷燬之。
    事  實
一、甲○○前因施用毒品案件，經臺灣臺南地方法院以94年毒聲
    字第1007號裁定送觀察、勒戒後，認無繼續施用毒品之傾向
    ，於民國95年1 月16日釋放，並由臺灣臺南地方法院檢察署
    以95年度毒偵字第31號為不起訴處分確定。復因施用毒品案
    件，經本院分別以96年訴字第928 號、96年訴字第3248號判
    決判處有期徒刑10月、1 年確定，並經本院97年聲減字第83
    號裁定減刑並定應執行刑為有期徒刑1 年3 月，甲○○於97
    年2 月13日入監執行，於98年2 月25日假釋出監，指揮書執
    畢日期為98年5 月15日，惟因甲○○於98年3 月15日假釋期
    間內，再犯施用第一級毒品罪，嗣經撤銷假釋，所餘刑期2
    月17日迄今尚未執行（不構成累犯）。於98年5 月15日執行
    完畢。詎其猶不知悔改，仍未戒斷毒癮，基於施用第一、二
    級毒品之犯意，於98年8 月5 日夜間某時許，於高雄縣湖內
    鄉○○路○ 段356 巷8 號之住處，以點燃香煙方式施用第一
    級毒品海洛因及燒烤玻璃球方式施用第二級毒品甲基安非他
    命各1 次。嗣於98年8 月6 日14時50分，在臺南市○區○○
    路316 號前為警查獲，並扣得第一級毒品海洛因1 小包（驗
    前淨重0.047 公克，驗後淨重0.038 公克），經取得其同意
    後採尿送驗，始查知上情。
二、案經臺南市警察局第六分局報請臺灣臺南地方法院檢察署呈
    請臺灣高等法院檢察署核轉臺灣高雄地方法院檢察署檢察官
    偵查起訴。
    理   由
一、本件被告甲○○所犯係死刑、無期徒刑、最輕本刑為3 年以
    上有期徒刑以外之罪，其於準備程序中就被訴事實為有罪之
    陳述，經本院告知簡式審判程序之旨，並聽取公訴人及被告
    意見後，合議庭裁定由受命法官獨任進行簡式審判程序，合
    先敘明。
二、訊據被告對於上揭時、地，施用第一級毒品海洛因之事實，
    坦承不諱，而被告為警查獲所採之尿液檢體，經送台南長榮
    大學檢驗結果，係呈施用第一級毒品海洛因後所會產生之嗎
    啡、可待因陽性反應，及施用第二級毒品甲基安非他命後所
    會產生之甲基安非他命陽性反應，此有長榮大學98年8 月28
    日確認報告暨臺南市警察局第六分局涉嫌毒品案送驗尿液及
    年籍對照表各1 份附卷可稽。又扣案之海洛因1 包（驗前淨
    重0.047 公克，驗後淨重0.038 公克）經送驗後確含有海洛
    因成分，有高雄市立凱旋醫院98年9 月5 日高市凱醫驗字第
    10979 號濫用藥物成品檢驗鑑定書（見偵卷第14頁）在卷可
    憑。足徵被告之任意性自白核與事實相符，應堪信為真實，
    可採為本件論罪科刑之依據。是本件事證明確，被告施用第
    一、二級毒品犯行，洵堪認定，應予依法論科。
三、按海洛因及甲基安非他命，分別係毒品危害防制條例第2 條
    第2 項第1 款所稱之第一級毒品及同條項第2 款所稱之第二
    級毒品，不得施用、持有。次按觀察、勒戒或強制戒治執行
    完畢釋放後，5 年內再犯第10條之罪者，應依一般刑事訴訟
    程序予以起訴論罪科刑，此觀諸毒品危害防制條例第20條、
    第23條第2 項規定自明。被告曾因施用毒品案件，經臺南地
    方法院以94年度毒聲字第1007號裁定送觀察、勒戒後，認無
    繼續施用毒品傾向，於95年1 月16日執行完畢釋放乙情，有
    臺灣高等法院被告前案紀錄表在卷可憑，被告於觀察、勒戒
    執行完畢釋放後，5 年內再犯本件施用毒品犯行，依法自應
    予以追訴處罰。
四、核被告所為，係犯該條例第10條第1 項之施用第一級毒品罪
    及同條第2 項之施用第二級毒品罪。被告持有第一級毒品海
    洛因及第二級毒品甲基安非他命後，進而施用，其持有之低
    度行為均應為施用之高度行為所吸收，不另論罪。又被告所
    犯上開2 罪間，犯意各別、行為互殊，觸犯構成要件相異之
    罪名，自應分論併罰。又被告有如起訴書犯罪事實欄所載之
    前案紀錄，於98年2 月25日假釋出監，指揮書執畢日期為98
    年5 月15日等情，有臺灣高等法院被告前案紀錄表在卷可憑
    ，惟因甲○○於98年3 月15日假釋期間內，再犯施用第一級
    毒品罪，嗣經撤銷假釋，所餘刑期2 月17日，迄今尚未執行
    之情，業據本院依職權調閱98年度執更字第3047號卷查明，
    故本件並不構成累犯，公訴人認本件構成累犯，尚有誤會，
    應予敘明。爰審酌被告經強制戒治後，均未戒絕毒品，另再
    施用毒品，顯見其自制力不足，無法擺脫毒品，故應藉由刑
    罰之執行，以收教化之功能，量處如主文所示之刑，並定應
    執行之刑。又扣案之海洛因1 包經送驗後，爰如前述，確含
    有海洛因成份，應均依毒品危害條例第18條第1 項前段之規
    定，宣告沒收銷燬之。
據上論斷，應依刑事訴訟法第273 條之1 第1 項、第284 條之1
、第299 條第1 項前段，毒品危害防制條例第10條第1 項、第2
項、第18條第1 項前段，刑法第11條、第51條第5 款，判決如主
文。
本案經檢察官杜妍慧到庭執行職務。
中    華    民    國    98    年    12    月    11    日
                  刑事第十庭  法  官  曾子珍
以上正本證明與原本無異。
如不服本判決，應於收受送達後10日內向本院提出上訴書狀。
中    華    民    國    98    年    12    月    11    日
                              書記官  李承悌
附錄本判決論罪科刑法條全文：
毒品危害防制條例第10條
施用第一級毒品者，處6月以上5年以下有期徒刑。
施用第二級毒品者，處3年以下有期徒刑。


司法院資訊處製作；財團法人民間司法改革基金會備份。
